【裁判字號】    96,訴,3897
【裁判日期】    970407
【裁判案由】    毒品危害防制條例
【裁判全文】
臺灣板橋地方法院刑事判決              96年度訴字第3897號
公  訴  人  臺灣板橋地方法院檢察署檢察官
被      告  甲○○
上列被告因違反毒品危害防制條例案件，經檢察官提起公訴（九
十六年度毒偵字第六五六九號），被告於本院行準備程序中，就
被訴事實為有罪之陳述，經本院合議庭裁定由受命法官獨任進行
簡式審判程序審理，並判決如下：
    主  文
甲○○施用第一級毒品，累犯，處有期徒刑拾月，扣案之第一級
毒品海洛因貳包（驗餘毛重零點肆貳公克）沒收併銷燬之。又施
用第二級毒品，累犯，處有期徒刑陸月。應執行有期徒刑壹年貳
月，扣案之第一級毒品海洛因貳包（驗餘毛重零點肆貳公克）沒
收併銷燬之。
    事  實
一、甲○○(一)因施用毒品案件，經本院以八十八年度毒聲字第三
    三一一號裁定送觀察勒戒，認有繼續施用毒品傾向，經本院
    以八十八年度毒聲字第三八二四號裁定令入戒治處所施以強
    制戒治，嗣成績評定合格，停止戒治交付保護管束，於民國
    八十九年六月二十六日保護管束期滿戒治完畢，由臺灣板橋
    地方法院檢察署檢察官以八十九年度毒偵字第四九六號不起
    訴處分確定。(二)又因施用毒品案件，經本院以九十一年度毒
    聲字第一○二八號裁定令入戒治處所強制戒治，於九十二年
    九月一日強制戒治執行完畢，經本院以九十一年度訴字第一
    三○八號判決判處有期徒刑八月、四月，應執行十月確定，
    於九十三年六月二十七日執行完畢。(三)因竊盜案件，經本院
    以九十四年度易字第一三七三號判決判處有期徒刑三月確定
    。(四)因妨害自由案件，經本院以九十六年度簡字第七六號判
    決判處有期徒刑五月確定。(五)因施用第一級、第二級毒品案
    件，經本院以九十四年度訴字第二七○四號判決判處有期徒
    刑十月、五月確定。(六)因竊盜、搶奪案件，經本院以九十五
    年度訴字第七一九號判決判處有期徒刑四月、十月確定。上
    開(三)、(四)、(五)、(六)案件，經本院以九十六年度聲減字第一八
    七號裁定減刑至二分之一，並定應執行刑為有期徒刑一年三
    月，於九十六年七月十六日執行完畢（構成累犯）。明知海
    洛因、甲基安非他命經毒品危害防制條例列為第一級、第二
    級毒品，不得施用、持有，竟於九十六年八月二十八日中午
    ，在位於臺北縣中和市○○路一九一號三樓住處內，以針筒
    方式施用第一級毒品海洛因，另將甲基安非他命置放於錫箔
    紙上，下以火燒烤方式，施用第二級毒品。嗣於同日十八時
    許，在臺北縣中和市○○路一八七號前，為警查獲，扣得其
    所有供施用第一級毒品海洛因二包（毛重零點四四公克）。
二、案經臺北縣政府警察局中和分局報請臺灣板橋地方法院檢察
    署檢察官偵查起訴。
    理  由
一、訊據被告甲○○對於施用第一級、第二級毒品之犯行坦承不
    諱，其為警採集尿液送驗呈海洛因代謝物嗎啡類陽性反應、
    甲基安非他命陽性反應，有臺北縣政府警察局中和分局毒品
    犯罪嫌疑人姓名及代碼對照表、臺灣檢驗科技股份有限公司
    九十六年九月十九日出具之編號ＣＨ／２００７／９００８
    ０號濫用藥物尿液鑑驗報告一紙可稽；扣案之海洛因粉末二
    包（毛重零點四四公克），經取樣零點零二公克鑑驗，檢出
    海洛因成分，有臺灣檢驗科技股份有限公司九十六年九月十
    七日出具之編號ＣＨ／２００７／９０１４１號濫用藥物檢
    驗報告一紙可憑，被告自白核與事實相符。本件事證已甚明
    確，其犯行堪以認定。被告因施用毒品案件，經本院以八十
    八年度毒聲字第三三一一號裁定送觀察勒戒，認有繼續施用
    毒品傾向，經本院以八十八年度毒聲字第三八二四號裁定令
    入戒治處所施以強制戒治，嗣成績評定合格，停止戒治交付
    保護管束，於八十九年六月二十六日保護管束期滿戒治完畢
    ，由臺灣板橋地方法院檢察署檢察官以八十九年度毒偵字第
    四九六號不起訴處分確定。又因施用毒品案件，經本院以九
    十一年度毒聲字第一○二八號裁定令入戒治處所強制戒治，
    於九十二年九月一日強制戒治執行完畢，經本院以九十一年
    度訴字第一三○八號判決判處有期徒刑八月、四月，應執行
    十月確定，於九十三年六月二十七日執行完畢。有臺灣高等
    法院被告前案紀錄表可參，被告於強制戒治執行完畢釋放後
    五年內再犯施用毒品罪。
二、查海洛因、甲基安非他命分別為毒品危害防制條例第二條第
    二項第一款、第二款明定之第一級、第二級毒品，均不得持
    有、施用。核被告甲○○所為，係犯毒品危害防制條例第十
    條第一項之罪、同條第二項之罪。其施用海洛因前後持有海
    洛因及施用甲基安非他命前後持有甲基安非他命之低度行為
    ，應為施用之高度行為所吸收，均不另論罪。其所犯上開二
    罪，犯意各別，行為不同，應予分論併罰。被告有事實欄所
    述犯罪科刑執行紀錄，有臺灣高等法院被告前案紀錄表乙紙
    在卷可考，其受有期徒刑之執行完畢，五年以內故意再犯有
    期徒刑以上之二罪，為累犯，均應依刑法第四十七條第一項
    規定加重其刑。爰審酌被告經觀察勒戒、強制戒治仍無法戒
    除施用毒品之惡習，衡其犯罪之動機、目的、手段、品行及
    坦承犯行之犯罪後態度、經通緝到案等一切情狀，分別量處
    如主文所示之刑，並定其應執行之刑，以玆儆懲。扣案之海
    洛因二包（合計驗餘毛重零點四二公克）為查獲之第一級毒
    品，應依毒品危害防制條例第十八條第一項前段沒收銷燬之
    （包裝上開毒品之包裝袋，其與毒品於物理外觀上附合而難
    予析離，且如強予析離至完全無殘渣留存，將耗費相當之時
    間、人力與經費，於經濟上顯無實益，是依社會一般通念，
    堪認該包裝袋已與查獲之毒品結合成為一體而無從強加析離
    ，是上開毒品既屬毒品危害防制條例十八條第一項前段所規
    定之違禁物，其外包裝袋自亦應併予沒收銷燬之，附此敘明
    ）。
三、查本件被告所犯，法定本刑非最輕本刑為三年以上有期徒刑
    之罪，且被告就被訴事實為有罪之陳述，經告知被告簡式審
    判程序之旨，被告及公訴人對於本件改依簡式審判程序審理
    亦均表示無意見，是本院即依刑事訴訟法第二百七十三條之
    一第一項規定，裁定本件進行簡式審判程序，附此敘明。
據上論斷，應依刑事訴訟法第二百七十三條之一第一項、第二百
九十九條第一項前段，毒品危害防制條例第十條第一項、第二項
、第十八條第一項前段、第二十三條第二項，刑法第十一條前段
、第四十七條第一項、第五十一條第五款，判決如主文。
本案經檢察官顏妃琇到庭執行職務。
中    華    民    國    97    年    4     月    7     日
                  刑事第八庭    法  官  絲鈺雲
以上正本證明與原本無異
如不服本判決應於送達後10日內向本院提出上訴狀
                                書記官  周玉茹
中    華    民    國    97    年    4     月    8     日
附錄本案論罪科刑法條全文：
毒品危害防制條例第十條
施用第一級毒品者，處六月以上五年以下有期徒刑。
施用第二級毒品者，處三年以下有期徒刑。


司法院資訊處製作；財團法人民間司法改革基金會備份。
